【裁判字號】    99,台上,2705
【裁判日期】    990506
【裁判案由】    強盜等罪
【裁判全文】
最高法院刑事判決            九十九年度台上字第二七０五號
上  訴  人  甲○○
            乙○○
上列上訴人等因強盜等罪案件，不服台灣高等法院中華民國九十
九年一月二十九日第二審判決（九十八年度上訴字第四七二八號
，起訴案號：台灣台北地方法院檢察署九十八年度偵字第一五一
四八號），提起上訴，本院判決如下：
    主  文
上訴駁回。
    理  由
一、甲○○部分：
按刑事訴訟法第三百七十七條規定，上訴於第三審法院，非以判
決違背法令為理由，不得為之。是提起第三審上訴，應以原判決
違背法令為理由，係屬法定要件。如果上訴理由書狀並未依據卷
內訴訟資料，具體指摘原判決不適用何種法則或如何適用不當，
或所指摘原判決違法情事，顯與法律規定得為第三審上訴理由之
違法情形，不相適合時，均應認其上訴為違背法律上之程式，予
以駁回。本件原判決維持第一審關於論處上訴人甲○○共同強盜
罪刑部分之判決，駁回其於第二審之此部分上訴，已敘明所憑之
證據及認定之理由，從形式上觀察，並無判決違背法令之情形存
在。查原判決認甲○○以強暴、藥劑至使王阿寶不能抗拒，而強
盜其財物，得手後逃逸，嗣經王阿寶報警，經警拘提到案等情，
則甲○○所為強盜部分之犯行既為警方發覺，雖於到案後坦承此
部分之犯行，僅屬犯罪之自白，不符自首要件，原判決未依自首
之例減輕其刑，自無違法可言。上訴意旨謂其所為強盜與竊盜二
罪，因果相連，原判決認竊盜部分係自首，則強盜部分亦應視同
自首云云，任意指摘原判決違法，不符第三審上訴之法定要件。
其關於強盜部分之上訴為違背法律上之程式，應予駁回。至原判
決關於甲○○竊盜（共五罪）部分，係依刑法第三百二十一條第
一項第三款論罪處刑，核屬刑事訴訟法第三百七十六條第二款之
案件，既經第二審判決，自不得上訴於第三審法院，甲○○就此
部分提起上訴，為法所不許，應併駁回之。
二、乙○○部分：
查第三審上訴書狀，應敘述上訴之理由，其未敘述者，得於提起
上訴後十日內補提理由書於原審法院，已逾上述期間，而於第三
審法院未判決前仍未提出上訴理由書狀者，第三審法院應以判決
駁回之，刑事訴訟法第三百八十二條第一項、第三百九十五條後
段規定甚明。本件上訴人乙○○因強盜案件，經原審判決後，於
民國九十九年二月二十二日提起上訴，並未敘述理由（上訴理由
僅就竊盜部分為指摘），迄今逾期已久，於本院未判決前仍未提
出，依上開規定，其關於此部分之上訴自非合法，應予駁回。再
者，原判決關於乙○○竊盜（共四罪）部分，係依刑法第三百二
十一條第一項第三款論罪處刑，核屬刑事訴訟法第三百七十六條
第二款之案件，既經第二審判決，自不得上訴於第三審法院，乙
○○就此部分提起上訴，為法所不許，亦應予以駁回。
據上論結，應依刑事訴訟法第三百九十五條，判決如主文。
中    華    民    國  九十九  年    五    月    六    日
                      最高法院刑事第十庭
                          審判長法官  花  滿  堂
                                法官  黃  正  興
                                法官  陳  東  誥
                                法官  林  錦  芳
                                法官  洪  昌  宏
本件正本證明與原本無異
                                      書  記  官
中    華    民    國  九十九  年    五    月    十    日
                                                       s

司法院資訊處製作；財團法人民間司法改革基金會備份。
